臺灣高等法院刑事裁定
110年度聲字第3900號
聲  請  人  臺灣高等檢察署檢察官
受  刑  人  呂永信




上列聲請人因受刑人數罪併罰有二裁判以上，聲請定其應執行之
刑（聲請案號：臺灣高等檢察署110年度執聲字第1710號），本
院裁定如下：
    主  文
甲○○犯如附表所示各罪所處之刑，有期徒刑部分，應執行有期徒
刑肆年貳月。
    理  由
一、聲請意旨略以：受刑人甲○○因違反兒童及少年性交易防制條
    例等數罪，先後經判決確定如附表，應依刑法第50條第1項
    第1款、第2項、第53條及第51條第5款之規定，定其應執行
    之刑，爰依刑事訴訟法第477條第1項之規定聲請定應執行之
    刑等語。
二、查受刑人犯如附表各編號所示之行為後，刑法第50條於民國
    102年1月23日總統華總一義字第10200012451號令修正公佈
    ，並自同年月25日施行。修正前刑法第50條規定：「裁判確
    定前犯數罪者，併合處罰之。」修正為：「裁判確定前犯數
    罪者，併合處罰之。但有下列情形之一者，不在此限：得
    易科罰金之罪與不得易科罰金之罪。得易科罰金之罪與不
    得易服社會勞動之罪。得易服社會勞動之罪與不得易科罰
    金之罪。得易服社會勞動之罪與不得易服社會勞動之罪。
    前項但書情形，受刑人請求檢察官聲請定應執行刑者，依第
    51條規定定之。」經比較新舊法結果，修正後刑法第50條第
    1項規定使受刑人取得易科罰金之利益，及受刑人於裁判時
    雖未能因定執行刑而取得限制加重刑罰之利益，惟仍得於判
    決確定後聲請檢察官定執行刑，而修正前刑法第50條剝奪受
    刑人原得易刑處分之利益，自屬不利於受刑人，自應適用新
    法之規定，判斷得否定其應執行刑。
三、按數罪併罰有二裁判以上者，應依刑法第51條之規定定其應
    執行之刑。又宣告多數有期徒刑者，於各刑中之最長期以上
    ，各刑合併之刑期以下，定其刑期，刑法第53條、第51條第
    5款亦有明文。又法律上屬於自由裁量之事項，有其外部性
    界限及內部性界限，並非概無拘束。依據法律之具體規定，
    法院應在其範圍選擇為適當之裁判者，為外部性界限；而法
    院為裁判時，應考量法律之目的，及法律秩序之理念所在者
    ，為內部性界限。法院為裁判時，二者均不得有所踰越。在
    數罪併罰，有二裁判以上，定其應執行之刑時，固屬於法院
    自由裁量之事項，然仍應受前揭外部性界限及內部性界限之
    拘束（最高法院94年度台非字第233號判決意旨參照）。又
    數罪併罰中之一罪，依刑法規定得易科罰金，若因與不得易
    科之他罪併合處罰結果而不得易科罰金時，原可易科部分所
    處之刑，自亦無庸為易科折算標準之記載（司法院釋字第14
    4號解釋要旨參照）。
四、查受刑人因犯如附表所示之案件，經臺灣臺北地方法院及本
    院先後判處如附表所示之刑，均經確定在案，且本件聲請定
    應執行刑之犯罪事實最後判決法院為本院，有臺灣臺北地方
    法院101年度審簡字第981號、本院102年度上訴字第1731、2
    464號判決、最高法院105年度台上字第1625號判決及本院被
    告前案紀錄表各1份在卷可稽。其中受刑人所犯附表編號1、
    4所示之罪宣告刑得易科罰金，附表編號2、3所示之罪宣告
    刑則不得易科罰金，合於刑法第50條第1項但書之情形，依
    刑法第50條第2項規定，須經受刑人請求檢察官聲請定其應
    執行之刑，始得依第51條規定定之。茲受刑人請求檢察官聲
    請就附表所示各罪合併定其應執行之刑，有臺灣桃園地方檢
    察署依102年1月23日修正之刑法第50條調查受刑人是否聲請
    定應執行刑調查表及受刑人110年7月9日出具之刑事聲請合
    刑狀各1份在卷足憑（見本院卷第11至14頁），檢察官據此
    聲請定其應執行之刑，本院審核認其聲請為正當。爰審酌本
    件內部性及外部性界限，受刑人所犯各罪之類型、態樣、侵
    害法益、情節及行為次數，兼衡刑罰經濟與公平、比例原則
    ，對於受刑人所犯數罪為整體非難評價，並考量受刑人表示
    之意見（見本院卷第269頁）後，裁定其應執行刑如主文所
    示。
五、至受刑人所犯附表編號1所示之案件雖已執行完畢，有本院
    被告前案紀錄表1份在卷足憑，惟附表編號2至4所示之案件
    係於附表編號1所示之案件判決確定前所犯，合於數罪併罰
    要件，仍應就如附表所示之罪所處之刑，合併定應執行刑，
    至附表編號1所示案件已執行之刑期部分，則屬就所定應執
    行刑於執行時應為如何折抵之問題，併此敘明。　　
據上論斷，應依刑事訴訟法第477條第1項，刑法第2條第1項但書
、第50條第1項第1款、第2項、第53條、第51條第5款，裁定如主
文。
中　　華　　民　　國　　110 　年　　11　　月　　11　　日
                  刑事第二十一庭審判長法　官  林怡秀
                                      法　官  劉元斐
                                      法　官  蔡羽玄
以上正本證明與原本無異。
如不服本裁定，應於收受送達後五日內向本院提出抗告狀。
                                      書記官  林虹雯
中　　華　　民　　國　　110 　年　　11　　月　　12　　日
附表：受刑人甲○○定應執行刑案件一覽表
編號  1 2 3 罪名  重利 兒童及少年性交易防制條例 營利姦淫猥褻 宣告刑  有期徒刑2月，10次，應執行有期徒刑8月 有期徒刑3年2月  併科新臺幣10000元 有期徒刑7月    應執行有期徒刑3年4月，併科新臺幣10000元  犯罪日期  99年4月30日至99年7月28日 99年2月某日至99年6月間某日 99年4月23日至99年7月26日 偵查（自訴）機關年度案號  臺灣臺北地方檢察署100年度偵緝字第1083號 臺灣桃園地方檢察署99年度偵字第20916、23192、23193、27493、30121號、100年度偵字第4144號（聲請書附表漏載20916、23193、27493、30121號、100年度偵字第4144號）   最後 事實審 法院 臺灣臺北地方法院 臺灣高等法院   案號 101年度審簡字第981號 102年度上訴字第1731、2464號（聲請書附表漏載1731號）   判決 日期 101年9月20日 104年6月25日  確定 判決 法院 臺灣臺北地方法院 最高法院   案號 101年度審簡字第981號 105年度台上字第1625號   確定 日期 102年2月19日 105年6月30日  備註  臺灣臺北地方檢察署102年度執字第1695號(桃園地檢102年度執助字第845號)（已執行完畢） 臺灣桃園地方檢察署105年度執字第7527號  

編號  4 以下空白  罪名  妨害自由   宣告刑  有期徒刑5月   犯罪日期  99年6月24日   偵查（自訴）機關年度案號  臺灣桃園地方檢察署99年度偵字第20916、23192、23193、27493、30121號、100年度偵字第4144號（聲請書附表漏載20916、23193、27493、30121號、100年度偵字第4144號）    最後 事實審 法院 臺灣高等法院    案號 102年度上訴字第1731、2464號（聲請書附表漏載1731號）    判決 日期 104年6月25日   確定 判決 法院 臺灣高等法院    案號 102年度上訴字第1731、2464號（聲請書附表漏載1731號）    確定 日期 105年6月30日   備註  臺灣桃園地方檢察署105年度執字第7528號